【裁判字號】    98,交聲,574
【裁判日期】    980826
【裁判案由】    違反道路交通管理處罰條例聲明異議
【裁判全文】
臺灣士林地方法院交通事件裁定         98年度交聲字第574號
原處分機關  臺北市交通事件裁決所
異 議 人即
受 處 分人  乙○○
上列異議人即受處分人因違反道路交通管理處罰條例案件，對於
臺北市交通事件裁決所98年4 月28日所為之處分（原處分案號：
北市裁罰字第裁22-C00000000號）聲明異議，本院裁定如下：
    主  文
異議駁回。
    理  由
一、按「汽車駕駛人爭道行駛，有下列情形之一者，處新臺幣60
    0 元以上1,800 元以下罰鍰：.... 十三 機器腳踏車，不在規
    定車道行駛。.... 」 ，道路交通管理處罰條例第45條第13
    款定有明文；又違反前開規定，除依原條款處罰鍰外，並記
    違規點數1 點，同條例第63條第1 項第1 款，亦定有明文。
二、原處分意旨略以：異議人即受處分人（下稱異議人）於民國
    98年2 月9 日20時43分許，駕駛車牌號碼APE-508 號機車行
    駛臺北縣八里鄉關渡橋下汽車專用道，經警當場攔停舉發「
    機車不依規定車道行駛」之違規，爰依道路交通管理處罰條
    例第45條第13款及63條第1 項第1 款之規定，裁處異議人罰
    鍰新臺幣（下同）600 元，並記違規點數1 點。
三、異議人異議意旨略以：由蘆洲前往八里方向，在關渡橋下並
    無任何禁止機車進入之標誌，路面亦未劃設禁行機車字樣，
    事後伊返回舉發地點，亦發現有許多機車行駛該車道，原處
    分機關未予詳查，逕予裁罰，實難甘服云云。
四、本院查：
(一)、異議人於98年2 月9 日20時43分許，駕駛車牌號碼APE-508
    號機車行經本件舉發地點即臺北縣八里鄉關渡橋下汽車專用
    道，經警當場攔停舉發「機車不依規定車道行駛」之違規等
    情，為異議人所是認，並有臺北縣政府警察局舉發違反道路
    交通管理事件通知單乙紙在卷可稽（附於本院卷第6 頁），
    應甚明確，堪以認定。
(二)、異議人雖以前揭情詞置辯。然查，證人即本件舉發員警甲○
    ○到院具結證稱：在進入關渡橋引道前約50公尺處，即有長
    型綠色指示標誌指示機車要行駛機車專用道，且本件舉發當
    時，異議人所行駛道路之路面上即已劃設有禁行機車字樣等
    情明確在卷（參見本院卷第19頁至第20頁），並提出案發後
    拍攝證人所指長型綠色指示標誌之現場照片，及案發前因舉
    發另案而攝得本案舉發地點路面劃有禁行機車字樣之照片以
    佐其說（附於本院卷第7 頁、第23頁），堪認本件舉發當時
    ，該路段已有明確標誌指示機車駕駛人應行駛機車專用道，
    且於汽車專用道上，亦劃設有禁行機車字樣以為標示無訛，
    異議人所稱標誌不清云云，自非可採。又按有相同之違規事
    件而未受相同之取締，係涉及主管機關行使行政裁量權適法
    與否之問題，然因違規而遭取締者，亦不得主張「不法之平
    等」，從而，異議人所稱事後發現本件舉發地點尚有其他機
    車違規行駛之辯縱令屬實，仍不能據為主張免罰事由。綜上
    ，異議人所辯，均不足採。
五、從而，異議人確有於上揭時、地，駕駛機車未行駛機車專用
    道而行駛汽車專用道之交通違規事實，事證明確，堪以認定
    。原處分機關援引首揭規定，裁處異議人罰鍰600 元，並記
    違規點數1 點，核無違誤，本件聲明異議為無理由，應予駁
    回。
據上論斷，應依道路交通案件處理辦法第19條，裁定如主文。
中    華    民    國    98    年    8     月    26    日
                  交通法庭法  官   吳祚丞
以上正本證明與原本無異。
如不服本裁定應於收受正本後5日，向本院提出抗告書狀。
                           書記官   陳紀元
中    華    民    國    98    年    8     月    26    日


司法院資訊處製作；財團法人民間司法改革基金會備份。
